臺灣彰化地方法院刑事判決　　　　　　　 94年度易字第662號
公　訴　人　臺灣彰化地方法院檢察署檢察官
被　　　告　戊○○
上列被告因竊盜案件，經檢察官提起公訴（94年度偵字第3687號
）及移送併案審理（94年度偵字第6203號），經本院合議庭裁定
由受命法官獨任進行簡式審判程序，判決如下：
    主  文
戊○○連續攜帶兇器、毀越門扇竊盜，累犯，處有期徒刑壹拾月
。扣案六角扳手壹支、萬能鎖壹支、鑰匙支均沒收。
    事  實
一、戊○○曾於民國92年間，因施用第1 、2 級毒品案件，經本
    院以92年度訴字第845 號刑事判決分別判處有期徒刑7 月、
    10月，應執行有期徒刑1 年4 月確定，於94年3 月3 日縮短
    刑期假釋出監並付保護管束，並於94年4 月10日保護管束期
    滿視為執行完畢。詎其竟不知悔改，復基於意圖為自己不法
    所有之概括犯意，連續於下列時、地為竊盜犯行：
  (一)於94年4 月25日下午3 時30分，在乙○○位於彰化縣田中鎮
    ○○路○ 段71巷13弄21號處，持乙○○所有之衣架1 支，破
    壞紗門進入屋內（毀損及無故侵入住宅部分，均未據告訴）
    ，徒手竊取乙○○所有之瑪爾濟斯犬1 隻（價值約新臺幣（
    下同）20,000元）得手後，於94年4 月26日中午12時，在彰
    化縣溪州鄉溪陽國中前，以6,000 元之價格變賣予不知情之
    許玉霞收受。嗣因許玉霞於94年4 月28日，攜帶前揭瑪爾濟
    斯犬，至彰化縣田中鎮忠愛動物醫院，進行寵物美容時，適
    經乙○○發現，並報警循線查獲上情。
  (二)於94年6 月底某日，在彰化縣田中鎮某處夜市處，適見甲○○所有車牌號碼ST5 —710 號輕型機車停放在該處，竟持其
    自己所有鑰匙3 支、客觀上具危險性而足為凶器之六角扳手
    1 支及萬能鎖1 支，破壞機車大鎖後（毀損部分未據告訴）
    ，再以前揭萬能鎖發動電門，竊取甲○○所有之前揭機車（
    價值約25 ,000 元），得手後留供己用。
  (三)於94年8 月2 日下午3 時30分，在彰化縣田中鎮○○路136
    巷36號處，適見丙○○所有車牌號碼KIT —800 號重型機車
    停放在該處，竟持其自己所有前揭鑰匙3 支、客觀上具危險
    性而足為凶器之前揭六角扳手1 支及萬能鎖1 支，破壞機車
    大鎖後（毀損部分未據告訴），再以前揭萬能鎖發動電門，
    竊取丙○○所有之前揭機車（價值約5,000 元），得手後留
    供己用。
  (四)於94年8 月3 日下午3 時許，在彰化縣田中鎮○○路○ 段25
    9 號處，適見丁○○所有車牌號碼UBR —653 號輕型機車停
    放在該處，竟持其自己所有前揭鑰匙3 支、客觀上具危險性
    而足為凶器之前揭六角扳手1 把及萬能鎖1 支，破壞機車大
    鎖後（毀損部分未據告訴），再以前揭萬能鎖發動電門，竊
    取丁○○所有之前揭機車（價值約4,000 元），得手後留供
    己用。嗣於94年8 月3 日下午6 時40分，戊○○騎乘前揭竊
    得之車牌號碼UBR —653 號輕型機車，為警在彰化縣田中鎮
    ○○路○段88 號前查獲而得知上情，並扣得戊○○所有鑰匙
    3 支、六角扳手1 支及萬能鎖1 支。
二、案經甲○○、丙○○、丁○○分別訴由彰化縣警察局田中分
    局報請臺灣彰化地方法院檢察署檢察官偵查起訴及移送併案
    審理。
    理  由
一、本案被告戊○○所犯係死刑、無期徒刑、最輕本刑為3 年以
    上有期徒刑以外之罪，其於準備程序就前揭被訴事實為有罪
    之陳述，經受命法官告知簡式審判程序之旨，並聽取其與公
    訴人之意見後，本院認無不得或不宜改依簡式審判程序進行
    之處，爰依刑事訴訟法第273 條之1 第1 項、第284 條之1
    之規定，裁定本案由受命法官獨任進行簡式審判程序，合先
    敘明。
二、訊據被告對其於上揭時、地連續竊盜之事實，於本院審理時
    （參見本院94年9 月8 日審判筆錄）坦承不諱，核與被害人
    乙○○；告訴人即被害人甲○○、丙○○、丁○○；證人林
    巧君、許玉霞分別於警詢及偵訊中陳述情節大致相符（參見
    彰化縣警察局田中分局田警刑字第094001678 號警卷、臺灣
    彰化地方法院檢察署94年度偵字第3687號偵查卷宗第41頁至
    第50頁），且有鑰匙3 支、六角扳手1 支及萬能鎖1 支扣案
    ，並有贓物認領保管單4 紙、忠愛動物醫院寵物美容工作室
    領取寵物單及彰化縣寵物登記證各1 紙、查獲照片共計11張
    、車籍作業系統查詢認可資料1 紙及車輛竊盜車牌失竊資料
    個別查詢報表2 紙（參見警卷）附卷可佐，核屬相符，足認
    被告上開自白，確與事實相符，本案事證明確，被告犯行堪
    以認定。
三、經查：
  (一)按刑法第321 條第1 項第3 款之攜帶兇器竊盜罪，係以行為
    人攜帶兇器竊盜為其加重條件，此所謂兇器，其種類並無限
    制，凡客觀上足對人之生命、身體、安全構成威脅，具有危
    險性之兇器均屬之，且祇須行竊時攜帶此種具有危險性之兇
    器為已足，並不以攜帶之初有行兇之意圖為必要。螺絲起子
    為足以殺傷人生命、身體之器械，顯為具有危險性之兇器（
    最高法院79年臺上字第5253號判例要旨參照）。經查，扣案
    六角扳手1 支，長約15公分，為金屬材質，二端呈鈍器狀
    ；萬能鎖1 支，長約8 公分，為金屬材質，一端係磨平呈
    尖銳狀等情，業經本院勘驗屬實（參見本院94年9 月8 日勘
    驗筆錄），並有扣案物品之照片4 紙（參見彰化縣警察局田
    中分局田警刑字第094001678 號警卷）在卷可查。是被告持
    前揭扣案之六角扳手1 支，二端呈鈍器狀；萬能鎖1 支，一
    端係磨平呈尖銳狀，無論被告主觀上是否旨在行兇抑僅便利
    行竊，然在客觀上顯具有行兇之危險性，自屬兇器之一種，
    其攜帶而犯竊盜罪，應成立刑法第321 條第1 項第3 款之罪
    。
  (二)又按（前）刑法第338 條第2 款所謂毀越門扇牆垣，指毀損
    或越進門扇牆垣者而言，毀而不越，或越而不毀，均得依該
    條款處斷（司法院20年院字第610 號解釋參照）。是被告持
    乙○○所有之衣架1 支，破壞紗門進入屋內竊盜，已如前述
    ，應成立刑法第321 條第1 項第2 款之罪。
  (三)另按刑法上竊盜罪既遂未遂區分之標準，係採權力支配說，
    即行為人將竊盜之客體，移入一己實力支配之下者為既遂，
    若著手於竊盜，而尚未脫離他人之持有，或未移入一己實力
    支配之下者，則為未遂。又究係預備竊盜或竊盜未遂，則專
    以行為人是否已著手於竊盜行為之實施為斷，如未著手於竊
    盜行為之實施，依現行刑法並不處罰預備竊盜（最高法院84
    年度臺上字第2256號判決要旨參照）。被告就事實欄一所載
    竊盜犯行，均已將竊盜之客體移入一己實力支配之下，依上
    揭說明，均屬竊盜既遂。
四、核被告就事實欄一編號(一)部分所為竊盜行為，係犯刑法第32
    1 條第1 項第2 款之加重竊盜既遂罪；編號(二)至(四)部分所為
    竊盜行為，係犯刑法第321 條第1 項第3 款之加重竊盜既遂
    罪。另併案部分（94年度偵字第6203號）雖未據起訴，然該
    部分與公訴人起訴之犯罪事實（94年度偵字第3687號），具
    有連續犯之裁判上一罪關係，應為起訴效力所及，本院自應
    併予審究。被告先後於如事實欄一編號(一)至(四)所示之時、地
    所犯加重竊盜罪，時間緊接，所犯又係基本構成要件相同之
    罪名，顯係基於概括犯意為之，應依刑法第56條連續犯之規
    定，加重其刑。又被告前於92年間，因施用第1 、2 級毒品
    案件，經本院以92年度訴字第845 號刑事判決分別判處有期
    徒刑7 月、10月，應執行有期徒刑1 年4 月確定，於94年3
    月3 日縮短刑期假釋出監並付保護管束，並於94年4 月10日
    保護管束期滿視為執行完畢等情，此有臺灣高等法院被告全
    國前案紀錄表、臺灣彰化地方法院檢察署刑案資料查註紀錄
    表各1 份在卷可查，其於5 年內再犯有期徒刑以上之本罪，
    為累犯，依刑法第47條之規定加重其刑，並遞加之。爰審酌
    被告正值壯年，貪慾圖利，不思以合法正當途徑賺取所得，
    竟以持客觀上具危險性而足為凶器之六角扳手1 支及萬能鎖
    1 支而竊盜之手段，另其所竊取之上揭財物價值，理應從重
    量刑，然本院參酌被告犯後坦承犯行且態度良好、所竊物品
    業經被害人均取回，對被害人所生損害等其他一切情狀，量
    處如主文所示之刑。
五、另被告持以行竊之鑰匙3 支、六角扳手1 支及萬能鎖1 支為
    其所有，業據其供明在卷，且係供犯罪所用之物，爰依刑法
    第38條第1 項第2 款規定併宣告沒收。至未扣案之衣架1 支
    ，經被告於警詢及本院審理中均陳稱係在被害人乙○○家中
    拾得，並非其所有，且棄置於乙○○家中等語，此外本院亦
    查無其他積極證據證明確實為被告所有，爰不併予宣告沒收
    ，附此敘明。
據上論斷，應依刑事訴訟法第273 條之1 第1 項、第299 條第1
項前段，刑法第56條、刑法第321 條第1 項第2 款、第3 款、第
47條、第38條第1 項第2 款，判決如主文。
本案經檢察官姚玎霖到庭執行職務。
中　　華　　民　　國　　94　　年　　9 　　月　　9 　　日
                  刑事第一庭         法　官  唐中興
以上正本證明與原本無異。
如不服本判決，得於判決書送達之翌日起10日內，以書狀敘述理
由向本院提出上訴。
告訴人或被害人對於判決如有不服具備理由請求檢察官上訴者，
其上訴期間之計算係以檢察官收受判決正本之日期為準。
中　　華　　民　　國　　94　　年　　9 　　月　　9 　　日
                                     書記官  施惠卿
附錄本案判決論罪科刑法條全文：
中華民國刑法第321條
犯竊盜罪而有左列情形之一者，處6月以上5年以下有期徒刑：
一、於夜間侵入住宅或有人居住之建築物、船艦或隱匿其內而犯
    之者。
二、毀越門扇、牆垣或其他安全設備而犯之者。
三、攜帶兇器而犯之者。
四、結夥3人以上而犯之者。
五、乘火災、水災或其他災害之際而犯之者。
六、在車站或埠頭而犯之者。
前項之未遂犯罰之。
